【裁判字號】    97,抗,473
【裁判日期】    971023
【裁判案由】    裁定科證人罰鍰
【裁判全文】
臺灣高等法院高雄分院刑事裁定           97年度抗字第473號
抗  告  人
即  證  人  甲○○
上列抗告人因妨害風化等案件，不服臺灣高雄地方法院中華民國
97年9 月15日駁回抗告之裁定（96年度訴字第4417號），提起抗
告，本院裁定如下：
    主  文
抗告駁回。
    理  由
一、本件抗告意旨略以：抗告人即證人甲○○（下稱抗告人）對
    於原審於民國97年6 月11日、97年7 月24日2 次傳喚作證，
    均有正當理由無法到庭，第1 次是因為抗告人於97年6 月5
    日發生車禍受傷就醫治療，致未能於97年6 月11日到庭，第
    2 次是因為抗告人於97年6 月29日出境回大陸省親，至97年
    7 月25日始入境臺灣，並非無正當理由拒不出庭，且非屬抗
    告人之過失，故原審對抗告人裁定科以罰鍰，並駁回抗告人
    之抗告，顯有不當，爰提起抗告，請求撤銷原裁定云云。
二、按抗告期間，除有特別規定外為5 日，自送達裁定後起算；
    原審法院認為抗告不合法律上之程式或法律上不應准許，或
    其抗告權已經喪失者，應以裁定駁回之，刑事訴訟法第406
    條前段、第408 條第1 項前段分別定有明文。次按送達文書
    ，除本章有特別規定外，準用民事訴訟法之規定，刑事訴訟
    法第62條亦有明定。而寄存送達，依民事訴訟法第138 條第
    2 項之規定，自寄存之日起，經10日發生效力。依此規定，
    寄存送達生效後，則應受送達人究竟於何時前往領取應受送
    達之文書，甚或未前往領取應受送達之文書，對於業已合法
    送達之效力均無影響。
三、經查：
  (一)原審審理96年度訴字第4417號被告王素猜、許芫萱、徐貝菁
    、杜偉秋妨害風化等案件，經依檢察官之聲請，而傳喚抗告
    人於97年6 月11日、97年7 月24日2 次到庭作證接受詰問，
    原審認抗告人經2 次合法傳喚，均無正當理由而未於上開期
    日到庭，乃依刑事訴訟法第178 條第1 項、第2 項之規定，
    於97年7 月31日裁定科抗告人罰鍰新臺幣（下同）1 萬元等
    節，有原審96年度訴字第4417號影卷及上開裁定可稽。嗣抗
    告人對於原審科罰鍰之裁定提起抗告，經原審於97年9 月15
    日以抗告逾期為由，駁回抗告人之抗告，抗告人乃再對原審
    駁回其抗告之裁定，提起本件抗告。職是，本院審查之對象
    ，僅係原審駁回抗告人抗告之裁定，並不及於原審科抗告人
    罰鍰之裁定，合先敘明。
  (二)抗告人之戶籍地址及其實際居住之地址均係設於高雄市○○
    區○○街143 之4 號乙節，有抗告人個人基本資料查詢結果
    1 份及抗告狀2 份在卷可稽（見原審卷第211 頁，本院卷第
    3 、11頁），是此部分之事實堪可認定。而抗告人因妨害風
    化等案件，經2 次合法傳喚均未到庭，經原審裁定科罰鍰1
    萬元後，由郵政機關於97年8 月5 日將裁定正本送達於抗告
    人上開住所地，因未獲會晤抗告人本人，亦無受領文書之同
    居人或受僱人，乃製作送達通知書2 份，1 份黏貼於應受送
    達人住居所門首，另1 份則置於該送達處所信箱或適當位置
    ，並將應受送達之文書寄存在高雄市政府警察局小港分局小
    港派出所等情，有原審送達證書1 份在卷可憑（見原審卷第
    214 頁）。揆諸上揭規定及說明，原審上開科罰1 萬元鍰之
    裁定，乃於97年8 月15日發生寄存送達之效力，又加計抗告
    期間5 日，抗告人倘對於上開裁定不服，自應於97年8 月20
    日前向原審提起抗告，始為適法。惟抗告人竟遲至97年9 月
    11日始向原審提出抗告，此有抗告人所提抗告狀上之原審收
    狀戳章可考（見原審卷第211 頁），則抗告人之抗告顯已逾
    法定之抗告期間，甚為明灼，其抗告即非適法，且無從予以
    補正。
四、原審因認抗告人對於科罰鍰裁定之抗告已逾法定之抗告期間
    ，不合法律上之程式，且無從補正，而依刑事訴訟法第408
    條第1 項前段規定，裁定駁回抗告人之抗告，尚無不合。抗
    告意旨指摘原審裁定不當，為無理由，應予駁回。
五、據上論結，應依刑事訴訟法第412條，裁定如主文。
中    華    民    國    97    年    10    月    23    日
                  刑事第七庭    審判長法  官 莊飛宗
                                      法  官 邱明弘
                                      法  官 孫啟強
以上正本證明與原本無異。
不得再抗告。
中    華    民    國    97    年    10    月    23    日
                                      書記官 黃富美


司法院資訊處製作；財團法人民間司法改革基金會備份。
